臺灣臺中地方法院民事裁定
                                   110年度中簡字第1038號
原      告  陳鴻儀  
被      告  周秉均  

上列當事人間請求侵權行為損害賠償事件，原告就本院109 年度
易字第1538號毀損案件提起附帶民事訴訟（本院109 年度附民字
第968號），經本院刑事庭裁定移送前來，本院裁定如下：
    主       文
原告之訴駁回。
    事實及理由
一、按原告之訴，起訴不合程式或不備其他要件者，法院應以裁
    定駁回之，民事訴訟法第249 條第1 項第6 款定有明文。再
    按刑事訴訟諭知無罪、免訴或不受理之判決者，除經原告之
    聲請，應將附帶民事訴訟移送管轄法院之民事庭外，應以判
    決駁回原告之訴，刑事訴訟法第503 條第1 項規定甚明。基
    此，刑事法院依同法第504 條第1 項規定，將附帶民事訴訟
    以裁定移送於該法院民事庭者，以刑事部分宣告被告有罪之
    判決者為限，如刑事訴訟諭知無罪之判決，刑事法院未經聲
    請，誤將附帶民事訴訟以裁定移送於民事庭者，其訴之不合
    法，並不因移送民事庭而受影響，受移送之民事庭仍應以原
    告之訴為不合法，裁定駁回之（最高法院96年度台抗字第46
    號裁判意旨參照）。
二、經查，本件原告以被告毀損高檢署寄交原告內含108 年度上
    聲議字第2159號處分書（下稱系爭處分書）之信封，致原告
    喪失交付審判之權利，即原告之訴訟權受有損害，而對被告
    提起本件附帶民事訴訟，有原告於民國109 年10月29日所提
    出之刑事附帶民事訴訟起訴狀在卷可稽，然刑事庭就原告主
    張被告毀損系爭處分書部分，業為無罪判決確定，有109 年
    度易字第1538號判決附卷可參（本院卷第23頁），準此，被
    告被訴毀損原告系爭處分書部分，既經前開刑事判決為無罪
    之諭知，且經本院核閱開案卷證，原告又未聲請就該附帶民
    事訴訟裁定移送於民事簡易庭，則依刑事訴訟法第503 條第
    1 項之規定，本院刑事庭即應以判決駁回原告之訴，雖誤為
    移送，依上開說明，其訴即屬民事訴訟法第249 條第1 項第
    6 款所謂起訴不備其他要件，其訴仍不合法；本院仍應依民
    事訴訟法第249 條第1 項第6 款規定，以裁定駁回原告之訴
    ，爰裁定如主文。
三、本件係原告提起刑事附帶民事訴訟，經本院刑事庭依刑事訴
    訟法第504 條第1 項規定裁定移送前來，依同條第2 項之規
    定，免納裁判費，此外，亦無其他訴訟費用，故不生訴訟費
    用負擔問題，併予敘明。
中　　華　　民　　國　110 　　年　　8 　　月　　30　　日
                  臺灣臺中地方法院臺中簡易庭
                                  法  官  陳航代
以上為正本，係照原本作成。
如不服本裁定，應於送達後10日內，向本院提出抗告狀及表明抗
告理由，並繳納抗告費新臺幣1,000 元。
中　　華　　民　　國　　110 　年　　9 　　月　　7 　　日
                                  書記官  廖鳳美